【裁判字號】    98,易,3736
【裁判日期】    990120
【裁判案由】    妨害自由
【裁判全文】
臺灣臺中地方法院刑事判決              98年度易字第3736號
公  訴  人  臺灣臺中地方法院檢察署檢察官
被      告  丙○○
            戊○○
            甲○○
            丁○○○
上四人共同
選任辯護人  張仁寧律師
上列被告等因妨害自由案件，經檢察官提起公訴（98年度偵續字
第336、337號），本院判決如下：
    主    文
丙○○共同以強暴妨害人行使權利，處拘役伍拾日，如易科罰金
，以新臺幣壹仟元折算壹日。
戊○○、甲○○、丁○○○共同以強暴妨害人行使權利，各處拘
役參拾日，如易科罰金，均以新臺幣壹仟元折算壹日。
    犯罪事實
一、緣己○○經營到府坐月子業務，丁○○○經其介紹至客戶廖
    方瑜提供服務後，丁○○○因認己○○未支付薪資新臺幣（
    下同）五萬四千元，欲向己○○催討，己○○認其並無積欠
    ，雙法看法不一。丁○○○至臺北市○○區○○路二四號八
    樓之十甲○○住處訪友時，向友人丙○○、戊○○、甲○○
    提及此上情。丙○○、戊○○、甲○○、丁○○○四人共同
    基於強制之犯意聯絡，由丙○○授意戊○○先於民國九十八
    年九月二十三日撥打電話予己○○，佯稱欲商談坐月子事宜
    ，以誆騙己○○出面，己○○不疑有它，而與戊○○相約於
    九十八年九月三十日下午四時三十分許，在臺中市之金典酒
    店前見面。戊○○於當日駕駛車號CE-6189號自用小客車搭
    載丙○○、甲○○自臺北前往臺中市，並先在臺中市忠明國
    小附近，由丁○○○出具委任書一紙與丙○○以資為向己○○催討之憑據。嗣丙○○、戊○○、甲○○等三人再驅車前
    往約定地點等候，其中甲○○搭乘該車之左後座，丙○○到
    場前則先行下車，待己○○依約於是下午四時二十六分前到
    達金典酒店趨前至該車旁跟戊○○確認並自後座上車後，丙○○隨即亦自後座上車，此時己○○坐在後座中央，甲○○
    、丙○○則分坐其左右兩側，戊○○即駕車前行。丙○○上
    車後旋即出示丁○○○出具之委託書，己○○知悉渠等真實
    來意後，即並表示欲下車，並在車上打電話報警，惟戊○○
    並未立即停車，丙○○、甲○○並與己○○拉扯，以此強暴
    方式妨害己○○下車離去之權利。嗣因在車上後座爭執拉扯
    推擠，戊○○在臺中市○○○街與博館東街口停車，經警到
    場處理，而查悉上情。
二、案經己○○訴由臺中市警察局第一分局報告臺灣臺中地方院
    檢察署檢察官偵查起訴。
    理    由
一、按現行刑事訴訟法為保障被告之反對詰問權，排除具有虛偽
    危險性之傳聞證據，以求實體真實之發見，於該法第一百五
    十九條第一項明定被告以外之人於審判外之言詞或書面陳述
    ，除法律有規定者外，不得作為證據。而刑事訴訟法第一百
    五十九條之一至第一百五十九條之四有傳聞法則之例外規定
    ，且被告以外之人於審判外之陳述，雖不符前四條之規定，
    而經當事人於審判程序同意作為證據，法院審酌該言詞陳述
    或書面陳述作成時之情況，認為適當者，亦得為證據；當事
    人、代理人或辯護人於法院調查證據時，知有第一百五十九
    條第一項不得為證據之情形，而未於言詞辯論終結前聲明異
    議者，視為有前項之同意，刑事訴訟法第一百五十九條之五
    定有明文。查下列經引用作為本案證據之被告以外之人於審
    判外之陳述，雖均屬傳聞證據，然檢察官、被告等四人及辯
    護人於本院審理時未表示意見，顯不予爭執，且迄至言詞辯
    論終結前亦未曾聲明異議，本院審酌上開證據資料製作時之
    情況，尚無違法不當及證明力明顯過低之瑕疵，亦認為以之
    作為證據應屬適當，且該等證據內容係針對被告等四人是否
    有妨害自由犯行之事實，為證明本案犯罪事實所必要，故揆
    諸上開規定，爰依刑事訴訟法第一百五十九條之五規定，認
    上揭證據資料均堪認有證據能力，合先敘明。
二、訊據被告丙○○、戊○○、甲○○、丁○○○均堅決否認有
    何妨害自由之犯行：
  (1)被告丙○○辯稱：原先被告丁○○○到臺北，被告丁○○○
    與甲○○談起坐月子的事情，說幫告訴人己○○工作一個月
    薪水沒有拿到，電話也不接，接到的話也很兇，當時其覺得
    不可思議，有問被告丁○○○幫他工作有無證據，被告丁○○○說幫忙坐月子事主可以出來作證，且說不止他一個人有
    這種情形，其就說可以幫忙處理；因為被告丁○○○打電話
    給告訴人己○○都不接，所以當時我請被告戊○○打電話給
    告訴人己○○以親戚要坐月子由約告訴人己○○出來，實際
    上有坐月子的事情和其要與告訴人己○○談被告丁○○○的
    事情；因被告甲○○兒子在后里，要去后里，被告戊○○有
    車子，就想一起到臺中去玩，順便處理這件事情，渠等到臺
    中之前一天，被告丁○○○有給其兩支派出所的電話，渠等
    到臺中以後就先與被告丁○○○見面，被告丁○○○說渠等
    去就直接找告訴人己○○，並先寫委託書叫其過去拿，後來
    就請被告戊○○與告訴人己○○約在SOGO百貨公司見面，當
    時SOGO車子很多，也有警察在看不能停車，因其要上廁所，
    所以就先下車上廁所，上廁所出來後車子不見了，就打電話
    詢問，被告戊○○就說車子在金典酒店門口，其過去時看到
    告訴人己○○已經上車，其接著上車，上車後，車子就離開
    ，其詢問是否為鄭小姐，並表示是被告丁○○○要其來談為
    何錢不給她，隨手就把被告丁○○○給其的委託書交給告訴
    人己○○看，告訴人己○○馬上就把委託書搶過去且撕一半
    ，告訴人己○○問渠等想要幹什麼，並表示要報警，其表示
    也要報警，當時在車上告訴人己○○打電話，其也打被告丁○○○給其的電話，車子進行中告訴人己○○喊救命，渠等
    在金典酒店轉彎處有點拉扯，被告戊○○就馬車子停下來，
    車子停下後其就馬上撥打一一０，當時有很多人，前面還有
    消防局問發生什麼事情，當時其人在車子外面，告訴人己○○要下來，警察也過來，在車上時告訴人己○○與其各自打
    電話，告訴人己○○就只有把委託書扯下撕下，渠等都沒有
    制止她打電話，且渠等也要到派出所，當時其打電話時也有
    問派出所在什麼地方，後來也有打一一０云云。
  (2)被告戊○○辯稱：其知道被告丁○○○與告訴人己○○之間
    有糾紛，是被告丁○○○在其與被告甲○○臺北市○○路住
    處向被告丙○○提及，被告丙○○說這麼辛苦的工作會拿不
    到錢，因為認為不可能的事情，這是辛苦的工作；因其是女
    性，所以被告丙○○請其打電話約告訴人己○○，其原先是
    要跟告訴人己○○談其朋友坐月子的事情，但告訴人己○○
    有點誤會是其要坐月子，所以就想將錯就錯，當天的目的就
    是要打電話約告訴人己○○談論坐月子的事情，順便談丁○○○薪水拿不到的事情，其對臺中不熟，就跟被告丙○○、
    甲○○一起到臺中，由其開車；原先約在中港路SOGO百貨公
    司，被告丙○○要方便所以先下車，SOGO前面計程車很多，
    其就打電話跟告訴人己○○說，這邊不方便，就轉到金典酒
    店，約在金典酒店，被告丙○○找不到渠等，打電話給渠等
    ，其說約在金典酒店；其有向告訴人己○○說開什麼車，原
    本電話中是跟己○○說搭乘其的車到他們公司或咖啡廳談，
    告訴人己○○就先上車，被告丙○○接著也到並上車，其開
    車問告訴人己○○要去公司或咖啡廳，因為臺中不熟所以先
    問告訴人己○○，告訴人己○○還沒有回答要去哪裡時，被
    告丙○○就把委託書拿出來給告訴人己○○看，告訴人己○○就要把委託書搶過來撕掉，並沒有對己○○怎樣，當時其
    在開車，告訴人己○○有說要下車，其說好，但要找的地方
    來下車，是一上車委託書就拿出來給告訴人己○○看，告訴
    人己○○馬上就要搶要撕還說要去警察局，其說好並問警察
    局在哪裡，告訴人己○○還有打電話報警，被告丙○○也有
    打電話報警云云。
  (3)被告甲○○辯稱：其兒子在后里，且被告丁○○○之前有提
    到和告訴人己○○薪資糾紛，其知道丙○○要出面處理，也
    知道一行人就是要下來處理債務事情，開車的是被告戊○○
    ，其坐在左後座，被告丙○○坐在右後方，到臺中以後有與
    丁○○○見面，被告丁○○○拿委託書給被告丙○○，且被
    告丁○○○有去分局，告訴人己○○上車時被告丙○○就拿
    委託書給己○○看，被告丙○○是在告訴人己○○之後上車
    ，上車後車子開動，被告戊○○問告訴人己○○說要去公司
    還是咖啡廳談時被告丙○○就拿委託書出來，並且被告丙○○有馬上說是丁○○○委託他來處理坐月子薪資的事情，告
    訴人己○○馬上就搶過來要撕掉，其要護住該委託書不讓告
    訴人己○○撕掉，並沒有打到告訴人，當時車子行進中，後
    來告訴人己○○一直推其，其左邊的門沒有關好，人幾乎要
    掉到外面，所以要車子趕快停下來，在馬路上停下來，在過
    程中被告丙○○有打電話報警，有打一一０，之後就去警局
    ，告訴人己○○有撥電話，但有無撥出去不知道，他有在那
    邊喊叫，電話有無接通不知道云云。
  (4)被告丁○○○辯稱：共同被告三人是其朋友，其到臺北與渠
    等見面時把與告訴人己○○薪資問題告訴渠等三人，渠等說
    不可能，老闆是女的怎麼可能不給錢，說渠等有空的時候會
    到臺中跟其老闆談，渠等到臺中當天下午一時二十分有到公
    正派出所報備，說朋友要與告訴人己○○談事情，警察就給
    其兩個電話，說有問題就打電話給警察，其在忠明國小附近
    把委託書交給被告丙○○，之後就離開，當時其並不在場云
    云。
二、經查：
  (一)被告丁○○○辯稱：其是告訴人己○○開設之美舒坐月子中
    心之員工，其從九十七年七月二十七日起共作二十一日，沒
    有拿到薪水，朋友即被告丙○○說要幫其談，所以請被告丙○○處理等情，另告訴人己○○陳稱：被告丁○○○並未在
    其坐月子中心工作，但被告丁○○○有至其另外介紹的孕婦
    家中工作，照理被告丁○○○薪水要向客戶領，做二十七天
    薪水約五萬一千元，但被告丁○○○一開始說急需用錢，向
    其借三萬元左右，說領到薪水之後扣，被告丁○○○在孕婦
    家服務的第四天，其至客戶家領五萬多元，其拿二萬多元給
    被告丁○○○，應該算把薪水都領走了云云；其有介紹一名
    產婦即證人廖芳瑜給被告丁○○○服務，但並沒有欠被告丁○○○錢，之前都已結清云云，渠等二人雖就究告訴人己○○有無支付被告丁○○○薪資一節，所述不一，惟被告丁○○○確係告訴人己○○介紹為客戶提供坐月子服務一節，應
    無疑義。另證人廖芳瑜於偵查中結證稱：與其簽約的是告訴
    人己○○，其付了六萬三千元給告訴人己○○；其沒有看到
    告訴人己○○在其住處有支付二萬元的薪水給被告丁○○○
    ，其坐完月子前幾天，有跟被告丁○○○說告訴人己○○財
    務好像有問題，沒聽被告丁○○○說有跟告訴人己○○借錢
    的事，其提醒被告丁○○○小心拿不到錢，其坐完月子一星
    期，被告丁○○○也有打電話請其向告訴人己○○表示其工
    作情形，希望拿到薪水，其只知道被告丁○○○是臨時換來
    的，其和告訴人己○○一開始就講好被告丁○○○的薪水不
    是由其支付；其有向告訴人己○○反應應該把保姆錢支付，
    但她說不關其的事；其之前完全不認識被告丁○○○等語（
    九十八年三月十日訊問筆錄，見九十八年度他字第八０一號
    案卷），顯見被告丁○○○、告訴人己○○就提供證人廖芳
    瑜坐月子服務之費用有無支付與被告丁○○○一節確有糾紛
    ，應堪認定。
  (二)告訴人己○○雖於偵查中指訴稱遭被告丙○○推上被告戊○○駕駛之自用小客車云云，然為被告丙○○、戊○○、甲○○等人所否認。且告訴人己○○於警詢時稱：其於九十七年
    九月二十三日下午七時至八時許接獲一名自稱陳小姐女子電
    話，表示要到其公司坐月子，並約定於九十七年九月三十日
    下午四時三十分在其公司即美舒事業機構簽約，但三十日下
    午三時三十分許，對方打電話表示在臺中市○區○○路一０
    四九號金典酒店前見面，其於下午四時三十分至金典酒店對
    面時，對方打電話稱在金典酒店前有一部黑色賓士車，對方
    在車上，其到該車時對方打開車門要其上車，其表示可否至
    金典酒店內談，對方表示係孕婦，不方便下車，其不疑有他
    ，就上車，剛要上車時就有一男子推其上車云云（九十七年
    九月三十日調查筆錄，見警卷第二三頁），其雖指訴遭推上
    車云云，然揆其所述，對方以孕婦不便下車為由請其上車，
    其不疑有他上車等情，足見其原即已意欲上車，並非因遭強
    制力而被動上車。且警方於偵查中檢送臺中市○○路一０四
    九號金典酒店監視器錄影光碟（全長一分三十五秒）內容，
    以該光碟內容黑白影像，畫面模糊，無法明確辨識人之特徵
    、車輛廠牌及牌號，惟該畫面出現一深色自小客車自中港路
    或美村路進入健行路口，並沿健行路緩緩行進準備停於金典
    酒店前健行路邊；復有出現一人自金典酒店對面橫越健行路
    ，並走向正緩緩停於金典酒店前路邊之該車右後車門；待該
    車完全停止於金典酒店前之健行路邊；該車停止同時之畫面
    左上角出現一人走向金典酒店前廣場柱子旁；該車右後車門
    自車內打開，一人自行自該車右後車門坐進車內，並關上右
    後車門；另一人自金典酒店前廣場柱子旁走向該車，並自右
    後車門打開後進入車內，右後車門關上後，該車沿健行路往
    博館路方向行駛，脫離監視器範圍等情，業經本院當庭勘驗
    明確。告訴人己○○雖稱該光碟內容所示車輛並非當日被告
    等人駕駛之車輛云云，另被告丙○○、戊○○、甲○○等三
    人均稱無法確認畫面所示車輛是否即係該車云云，以上開錄
    影畫面固屬模糊不清，惟該光碟所示內容並無任何有人遭強
    推上車之情節，至為明確，自無足以此為不利被告等人之認
    定。況起訴書亦載明被告戊○○如期依約於該時間駕駛車牌
    號碼CE-6189號自用小客車前往約定地點等候，待告訴人己○○依約到達金典酒店趨前至該車旁跟被告戊○○確認並上
    車後，被告丙○○隨即出示被告丁○○○之委託書等情（見
    起訴書犯罪事實欄一），並未認定現場有何人強推告訴人上
    車之情事，參以臺中市○○○○○道路地處臺中市鬧區，附
    近商家櫛比，更係在臺中市大型百貨公司週遭，被告等人如
    非至愚，當無光天化日在通街大衢強制告訴人己○○上車之
    理，告訴人己○○指訴遭被告丙○○推上車云云，並無實據
    可佐，未足遽採。
  (三)又告訴人己○○另於偵查中復指訴稱其在車上報警告知其在
    科博館附近，被告戊○○繼續向前開，前面有一部消防車，
    後面警察的車也到了，後來是警察來了，被告丙○○下車，
    其才下車云云（見九十八年一月二十一日訊問筆錄，九十七
    年度偵字第二七三六九號案卷第十九頁）；復於不起訴處分
    聲請再議時具狀稱：被告戊○○將車開抵臺中市○○○街及
    博館東街口會停住，是因為其按快捷鍵向一一０求援，勤務
    中心就近派出一輛消防車堵住被告戊○○，被告戊○○才停
    止行進，當時其目睹好幾位消防員下車要被告等人釋放其，
    被告等下車與消防人員斡旋，其才得以脫困云云（見九十八
    年度偵續字第三三六號案卷第四頁）。然於九十八年九月三
    十日下午臺中市○○○街、博館東二街口監視錄影光碟畫面
    （共四段）為：
  (1)第一段「2008年9月30日16：20：00A往博館東街（後車牌）
    」：本段全長五十四秒，無相關影像。
  (2)第二段：「2008年9月30日16：20：00B往博館東街（前車牌
    ）」：本段全長五十秒。於十六時二十七分四十一秒（光碟
    00：00：40）時在畫面右上出現一黑色賓士車左後車門打開
    後下來一人。
  (3)第三段「2008年9月30日16：30：00A往博館東街（後車牌）
    」：本段全長五十三秒，無相關影像。
  (4)第四段「2008年9月30日16：30：00B往博館東街（前車牌）
    」：本段全長五十秒。於十六時三十分（光碟00：00：00）
    在畫面右上路口停有一黑色自小客車、於十六時三十一分二
    十二秒（光碟00：00：05）出現編號「中港91」救護車駛至
    ，停於黑色自小客車旁、於十六時三十五分二十五秒（光碟
    00：00：27）救護車駛離、於十六時三十九分十六秒（光碟
    00：00：46）黑色自小客車駛離、於十六時三十九分五十六
    秒（光碟00：00：49）畫面顯現黑色自小客車之車牌號碼為
    CE-6189號等情，經本院當庭勘驗明確，其畫面內容並無告
    訴人指訴之消防車到場之事。且經本院向臺中市消防局函查
    結果，係以民眾至該局中港分隊值班臺報案稱博館東街與博
    館二街口一部自小客車內（賓士牌）有人爭吵拉扯，恐生意
    外，接獲後由小隊長黃賀泰率備勤隊員蔡錦昌及救護人員（
    隊員鄭耀宗、郭信宏）駕救護車前往查看，到場瞭解為車上
    四名民眾私人糾紛，現場無人受傷，即通知轄區立人派出所
    派員處理等情，有臺中市消防局九十八年十一月二十日消指
    字第０九八００一九七一四號函在卷可憑，已如前述，足見
    當時到場係民眾至防局中港分隊值班臺報案博館東街與博館
    二街口有人爭吵拉扯，始有消防人員搭乘救護車到查看之事
    ，且現場亦無人受傷等情，是告訴人己○○指訴消防車在場
    堵住去路行停車、消防隊員要被告等人釋放其，被告等下車
    與消防人員斡旋，其才得以脫困云云，亦難認與事實相符。
  (三)被告丁○○○辯以其係告訴人己○○開設之美舒坐月子中心
    員工，自九十七年七月二十七日起共作二十一日，沒有拿到
    薪水，朋友即被告丙○○說要幫其談，所以請他幫忙處理；
    其打電話給告訴人己○○，告訴人己○○很兇等語；另被告
    丙○○辯稱：其被告丁○○○說幫告訴人己○○工作一個月
    薪水沒有拿到，電話也不接，接到的話也很兇，當時其覺得
    不可思議，有詢問被告丁○○○幫他工作有無證據，被告丁○○○說他幫忙坐月子事主可以出來作證，且說不止他一個
    人有這種情形，其就說可以幫他處理；因為被告丁○○○打
    電話給告訴人己○○都不接，所以當時我請被告戊○○打電
    話給告訴人己○○以親戚要坐月子由約告訴人己○○出來等
    語；因告訴人己○○很狡猾，被告丁○○○及同事打電話鄭
    萍都不出來，因此其委託被告戊○○打電話給告訴人己○○
    ，當時沒有朋友要坐月子等語；被告戊○○辯稱：其知道被
    告丁○○○與告訴人己○○之間有糾紛，是被告丁○○○在
    其與被告甲○○臺北市○○路住處向被告丙○○提及，被告
    丙○○說這麼辛苦的工作會拿不到錢，因為認為不可能的事
    情，這是辛苦的工作；因其是女性等語；被告甲○○辯稱：
    被告丁○○○之前有提到和告訴人己○○薪資糾紛，其知道
    丙○○要出面處理，也知道一行人就是要下來處理債務事情
    等語，顯見被告丙○○、戊○○、甲○○等人已知悉上開糾
    紛，且告訴人己○○並無意與被告丁○○○處理。再者，被
    告丙○○於偵查中供稱：被告宋張執銘多次與告訴人己○○
    聯絡，但都不接電話，其打電話多次，告訴人己○○也不接
    ，其就請被告戊○○幫其打電話，假裝要問坐月子的事清，
    是其請被告戊○○這樣說的等語（九十七年十月一日訊問筆
    錄，見九十七年度偵字第二四三六九號卷第十三頁）；被告
    戊○○於警詢時供稱：被告丙○○受委託向告訴人己○○詢
    問告訴人己○○所欠被告丁○○○薪資，因被告丙○○打電
    話給告訴人己○○不接，所以被告丙○○才託其與告訴人己○○聯絡約時間、地點見面等語（九十七年十月一日調查筆
    錄，見警卷第十四頁）；核與告訴人己○○指訴被告等人係
    以接洽坐月子事宜為約相約見面一節相符。告訴人己○○既
    無意與被告丁○○○商談二人薪資之問題，被告戊○○需以
    接洽詢問坐月子事宜約與告訴人己○○出面，被告丙○○、
    戊○○、甲○○主觀上已認告訴人己○○與被告丁○○○有
    債務糾紛且不欲出面處理，猶需以虛捏詢問坐月子事宜誆騙
    告訴人己○○出面，顯見渠等已可預見告訴人己○○極不可
    能願與渠等處理有關被告丁○○○之糾紛一事。又被告戊○○嗣於偵查中稱係被告丙○○、丁○○○朋友要坐月子云云
    ，復於本院審理中辯稱：原先是要跟告訴人己○○談其朋友
    坐月子的事情云云，繼辯稱：是要談其親戚要坐月子的事云
    云，又辯稱：是其兒子的太太坐月子云云，數易其詞，無足
    憑信，且其原已被告丁○○○認識，親友有坐月子之需求，
    逕請求被告丁○○○協助即可，何需委由其認為有有薪資糾
    紛之告訴人己○○服務，是其辯以其向告訴人己○○詢問坐
    月子事宜係確有人要坐月子云云，當係事後卸責之詞，不足
    採信。
  (四)又告訴人己○○上車後，被告丙○○出示被告宋張執銘書立
    之委託書等情，業據被告丙○○、戊○○、甲○○陳明，並
    有委託書一份在卷可參，告訴人己○○旋即電話報警一節，
    亦據告訴人己○○指訴明確，並有臺中市警局勤務指揮中心
    受理各類案件記錄單一份在卷可憑。而被告丙○○於偵查中
    供稱：拿出委託書，告訴人己○○說要去派出所，渠等說好
    ，且打電給立人派出所，其表示有備案，此時告訴人己○○
    有點歇斯底里，一把將委託書搶過去，然後說我要下車了，
    車子轉彎後停下等語（九十七年十月一日訊問筆錄，九十七
    年度偵字第二四三六九號案卷第十四頁），被告戊○○於偵
    查中亦供承告訴人己○○一聽到渠等有備案，就說要下車，
    其本來車子就往前開，因其路不熟云云（九十七年十月一日
    訊問筆錄，九十七年度偵字第二四三六九號案卷第九頁）。
    顯見告訴人己○○上車後得知被告丙○○、戊○○、甲○○
    真實來意後，即為反對之表示，更明示意欲下車，並無同行
    偕往之意願。
  (五)被告丙○○於警詢時供稱：其拿出委託書詢問有無積欠薪資
    ，並表示被告丁○○○已有報案，告訴人己○○就搶走委託
    書說要下車，告訴人己○○急忙說要下車並左後方車門踹開
    道致甲○○手提包掉落車道等語（九十七年十月一日調查筆
    錄，見警卷第八頁），復於偵查中供稱：其拿出委託書給告
    訴人己○○看，是否有欠被告丁○○○，己○○就搶過去撕
    毀，還和其扭打等語（九十八年九月四日訊問筆錄，見九十
    八年度偵續字第三三六號第二八頁）；被告戊○○於警詢時
    稱：告訴人己○○欲要往被告甲○○方向打開車門下車並將
    甲○○之皮包擠掉落至車道等語（九十七年十月一日調查筆
    錄，見警卷第十四頁）；被告甲○○於警詢時稱：告訴人己○○欲左方打開車門下車並將其皮包擠掉落至車道等語（九
    十七年十月一日調查筆錄，見警卷第二十頁）；復偵查中供
    ：告訴人己○○把其推出去，其的包包都掉出去了等語（見
    九十七年十月一日訊問筆錄，見九十七年度偵字第二四三六
    九號卷，第十二頁），顯見被告丙○○、甲○○與告訴人己○○在車子確有肢體接觸。再者，證人即到場處理之員警王
    建忠於偵查中證稱：應該是告訴人己○○報案，渠等收到通
    知後，科博館門口找不人，渠等才撥打報案人電話，在電話
    中，有說有人不讓他走，並告知地點在科博館附近，對方說
    不清楚，渠等在附近繞了一下，後來在博館二街與博館東街
    發現很多人，渠等下車問，發現一台車停在路中間，很多人
    圍觀，車上有人下來，渠等不記得，報案人己○○自己從右
    後方開車門下來，跟渠等陳述與其他人的糾紛，渠等聽完陳
    述，就把其他人登記資料回警局，據告訴人所述是從金典酒
    店上車，到博館東街才五、六百公尺等語（九十八年四月九
    日訊問筆錄，見九十七年度偵字第二四三六九號卷第三四頁
    ），其員警與告訴人己○○電話聯繫時，告訴人己○○即告
    以有人不讓其走等情，又臺中市消防局函復本院以民眾至該
    局中港分隊值班臺報案稱博館東街與博館二街口一部自小客
    車內（賓士牌）有人爭吵拉扯，恐生意外，接獲後由小隊長
    黃賀泰率備勤隊員蔡錦昌及救護人員（隊員鄭耀宗、郭信宏
    ）駕救護車前往查看，到場瞭解為車上四名民眾私人糾紛，
    現場無人受傷，即通知轄區立人派出所派員處理等情，有臺
    中市消防局九十八年十一月二十日消指字第０九八００一九
    七一四號函在卷可憑，就路人向消防人員報案亦係有人在車
    內爭吵拉扯，倘被告丙○○、戊○○、甲○○等人在告訴人
    己○○表示意下車離去時即遂其意，當無拉扯等肢體接觸衝
    突之理。又被告丙○○、戊○○、甲○○等另辯以係因告訴
    人己○○出手搶被告丁○○○出具之委託書云云，且卷附委
    託書確有破損之情事（見警卷第四十四頁），然為告訴人己○○否認上情，且考諸該委託書所記載者內容係：「本人張
    銘宋執銘於七月二十七日至八月二十四日於美舒到府服務．
    ．．薪資五萬四千元老闆己○○小姐未付。本人委託丙○○
    大哥處理。特此證明委任書」，其內容無非被告丁○○○委
    託被告丙○○為其處理本件薪資爭議，並非證明被告丁○○○對告訴人己○○有何債權之書面，該委託書就被告宋張執
    銘與告訴人己○○間爭議並無任何重要性，衡情告訴人己○○當無奪取損毀之動機。是斯時在該車上之肢體接觸衝突，
    難認係因告訴人己○○搶取該委託書所引發。
  (六)被告丙○○出面在車上欲代被告丁○○○處理有關告訴人己○○糾紛，車上係由被告戊○○駕車，被告甲○○、丙○○
    分坐於該車後座左右，被告丁○○○並未在車上一節，業據
    被告丁○○○供明，核與被告丙○○、戊○○、甲○○所述
    相符，另告訴人己○○指訴僅表明車上確僅有被告丙○○、
    戊○○、甲○○等三人。告訴人己○○雖指訴稱在車上時有
    聽聞被告丁○○○與被告丙○○講電話云云，然為被告丁○○○所否認，而被告宋執銘於警詢時所記載之持用電話門號
    為0000000000號，就被告丙○○持用之門號00
    00000000號電話通聯紀錄觀之，該門號於九十七年
    九月三十日並無與被告丁○○○持用之000000000
    0號通話紀錄，有通聯紀錄一份可憑，見九十七年度偵字第
    二四三六九號案卷第二七頁），是告訴人己○○指訴在車上
    時被告丙○○與被告丁○○○講電話云云，尚無其他證據可
    佐。惟被告丁○○○於是日被告丙○○、戊○○、甲○○代
    其出面與告訴人己○○見面前，被告丁○○○即先於忠明國
    小附近交付委託書以為憑據，業據被告丁○○○供承在卷，
    證人即被告丙○○於審理中證稱當天丁○○○有寫委託書交
    給付，被告丁○○○直接交給其，約在一個地方，該地點不
    記得了，到了以後就直接拿委託書給其等語，顯見被告丁○○○明知當日被告丙○○等人於是日即係出面為其處理糾紛
    ，被告丁○○○復自承其當天下午一時二十分有到公正派出
    所報備，說朋友要與告訴人己○○談事情，警察就給其兩個
    電話，說有問題就打電話給警察等語，顯見被告丁○○○已
    預見被告丙○○等人出面恐將與告訴人己○○有所捍格不諧
    ，且證人即被告丙○○於本院審理中證稱：被告丁○○○說
    如果有任何事情就趕快到派出所去，其有備案等語，足見被
    告丁○○○非惟預見被告丙○○等人與告訴人己○○恐滋爭
    執，且猶欲以現場爭執糾紛以前往警局處理，顯見被告宋張
    執銘與被告丙○○、戊○○、甲○○原即以告訴人己○○倘
    有反對之異見，即欲帶同前往警局處理。此徵諸被告丙○○
    、戊○○、甲○○再三辯以渠等要至警局自明。是被告丁○○○、丙○○、戊○○、甲○○雖未強制告訴人己○○上車
    ，惟在告訴人己○○上車後，即無意使之任意下車自由離去
    。
  (七)綜上觀之，被告丙○○、戊○○、甲○○等人為替友人即被
    告丁○○○處理薪資糾紛，因告訴人己○○不欲出面，而推
    由被告戊○○佯以詢問坐月子事宜誆騙告訴人己○○出面並
    上車，就上開部分，渠等行為自有未當，惟尚非以強暴、脅
    迫之方式使告訴人己○○上車，然待被告丙○○始於車上表
    明真實意圖，告訴人己○○見狀即報警並表明欲下車離去，
    被告丙○○、戊○○、甲○○未立即停車讓其下車離去，且
    猶有彼此拉扯推擠之舉，顯見被告等人確有以強暴方式妨害
    告訴人己○○自由下車離去之權利，且被告丁○○○雖未同
    車，惟因其與告訴人己○○因薪資之事而起，且事前交付催
    討之委託書，並告以警局電話以為事先彌縫，足見亦有謀議
    ，是被告丁○○○與被告丙○○、戊○○、甲○○間，有犯
    意聯絡及行為分擔。縱以上開限制告訴人己○○自由下車離
    去之時間甚短，仍無解於渠等犯行之成立。被告丙○○等人
    雖以渠等事前已由被告丁○○○報警備案，且有提供派出所
    電話，告訴人己○○報警時被告丙○○亦有報警置辯，而被
    告丙○○提出其持用之0000000000號電話通聯為
    證，上開通聯所示九十七年九月三十日下午四時五十八分十
    八秒、四時二十六分六秒該門號與０四─00000000
    號分別有十八秒、六十七秒之二通通話紀錄，另於下午四時
    三十分十九秒與一一０有八十九秒之一通通話紀錄。然臺中
    市警察局第二分局立人派出所於九十七年九月三十日並無被
    告丙○○報案紀錄一節，有臺中市警察局第二分局九十八年
    三月二十七日中分二警偵字第０九八０００八六七０號函在
    卷可參，復經本院函查結果，上開０四─00000000
    號門號確係臺中市警局第二分局立人派出所電話，惟因該所
    並無電話錄音，無法確認何名員警接聽，是日下午四時至六
    時亦未受理有關被告丁○○○有關妨害自由之類之報案，另
    上開有關與一一０通聯紀錄，經查並無該筆報案紀錄，而係
    另由報案人己○○以0000000000號電話報案等情
    ，有臺中市警察局第二分局九十八年十二月三日中分二警偵
    字第０九八００三四三九六號函及所附之臺中市警局勤務指
    揮中心受理各類案件紀單一份、臺中市警察局第二分局交辦
    單一份、員警工作紀錄簿二紙可佐，而上開所附之員警工作
    紀錄簿二紙就九月三十日下午四時至六時記事欄均未記載有
    關被告丙○○報案之情事，渠等辯事前已有備案云云，已難
    遽信。再者，被告丙○○見告訴人己○○已有電話報案，復
    以電話與警局聯繫，無非事後彌縫之舉，更無足為有利渠等
    之認定。況被告丁○○○於偵查中自承其有去警察局，警察
    給其一個電話，說有事可以打電話等語（九十八年四月九日
    訊問筆錄，見九十七年度偵字第二四三六九號案卷三十四頁
    ），是以無非係被告丁○○○恐有糾紛，事先詢問警局電話
    ，殊非渠等所辯係事先報案或備案。再者，縱認告訴人己○○即不願與被告丁○○○處理薪資糾紛，然被告丙○○、戊○○、甲○○更無迫令告訴人己○○與渠等前往警局處理之
    權利。綜上，顯見車上之被告丙○○、戊○○、甲○○、丁○○○等人確有妨害告訴人己○○自由下車離去之情事，至
    為明確。
    本件事證明確，被告丙○○、戊○○、甲○○、張 執銘犯行
    至堪認定，應予依法論科。
三、核被告丙○○、戊○○、甲○○、丁○○○人所為，係犯刑
    法第三百零四條第一項強制罪。另按共同實施犯罪行為之人
    ，在合同意思範圍以內，各自分擔犯罪行為之一部，相互利
    用他人之行為，以達其犯罪之目的者，即應對於全部所發生
    之結果，共同負責（最高法院二十八年上字第三一一０號判
    例意旨參照）。本件被告丁○○○雖未同車前往，惟事前交
    付委託書，復以事先與警局聯絡並以倘有爭執逕至警局為謀
    議，並由被告丙○○出面，而被告戊○○負責電話聯絡誆騙
    告訴人己○○出面，並負責駕車，被告並丙○○、甲○○等
    二人並與告訴人己○○肢體突阻止其自由下車離去，是被告
    丙○○、戊○○、甲○○、丁○○○等四人就上開犯行有犯
    意聯絡與行為分擔，應論以共同正犯。爰審酌被告丙○○、
    戊○○、甲○○、丁○○○四人因被告丁○○○與告訴人己○○薪資之爭議，被告丙○○、戊○○、甲○○出面處理糾
    紛，未思正途解決，以設詞誘出告訴人己○○，待其上車後
    始告以真實意圖，經告訴人己○○要求下車離去，仍繼續前
    行，復與告訴人己○○爭執拉扯推擠而施以強暴，惟時間甚
    短，而被告四人均否認犯行之犯後態度，及本件犯行係由被
    告丙○○基於謀劃主導地位，被告戊○○負責設詞誆騙及駕
    車，被告丙○○、甲○○與告訴人己○○間並有肢體衝突，
    被告丁○○○並未在車上，惟事前參與謀議等一切情狀，分
    別量處如主文所示之刑，並均諭知易科罰金之折算標準。
四(一)公訴意旨略以：被告丁○○○因薪資糾紛，欲向告訴人己○○催討積欠之薪資，遂與被告丙○○、戊○○、甲○○基於
    強制之犯意聯絡，推由被告戊○○先於民國九十七年九月二
    十三日，撥打電話予己○○，佯稱欲商談坐月子中心之相關
    事宜，己○○不疑有它，而與戊○○相約於九十七年九月三
    十日下午四時三十分許，在臺中市之金典酒店前見面。戊○○如期依約於該時間駕駛車牌號碼CE-6189號自用小客車前
    往約定地點等候，待告訴人己○○依約到達金典酒店趨前至
    該車旁跟被告戊○○確認並上車後，被告丙○○隨即出示被
    告丁○○○之委託書，告訴人己○○知悉渠等來意後，立即
    表示要下車，並打電話報警，然被告戊○○並未停車，被告
    甲○○及被告丙○○並拉住告訴人己○○之手，並壓制其頸
    部，試圖阻告訴人己○○報警，告訴人己○○為保持與警方
    之聯線，奮力以手護住置於耳朵之耳機，被告戊○○、甲○○、丙○○以此強暴方式，妨害告訴人己○○使用行動電話
    之權利，並因此使告訴人己○○受有頸椎神經壓迫併神經痛
    之傷害。嗣因告訴人己○○及時於車內以行動電話報警，經
    警前往臺中市○○○街與博館東街口，發現被告戊○○之車
    輛停放於路中，上前盤查，始悉上情。因認被告丁○○○、
    丙○○、戊○○、甲○○等四人就此部分均係犯刑法第三百
    零四條之強制罪嫌。
  (二)按犯罪事實，應依證據認定之，無證據不得認定犯罪事實；
    不能證明被告犯罪者，應諭知無罪之判決，刑事訴訟法第一
    百五十四條第二項、第三百零一條第一項分別定有明文。又
    認定不利於被告之事實，須依積極證據，苟積極證據不足為
    不利於被告事實之認定時，即應為有利於被告事實之認定，
    更不必有何有利之證據；認定犯罪事實所憑之證據，雖不以
    直接證據為限，間接證據亦包括在內，然而無論直接或間接
    證據，其為訴訟上之證明，須於通常一般之人均不致有所懷
    疑，而得確信其為真實之程度者，始得據為有罪之認定，倘
    其證明尚未達到此一程度，而有合理性之懷疑存在時，即無
    從遽為有罪之確信，最高法院著有三十年上字第八一六號判
    例及七十六年臺上字第四九八六號判例可資參照。
  (三)訊據被告丙○○、戊○○、甲○○、丁○○○均堅決否認有
    何上開妨害告訴人己○○使用電話及傷害之犯行。經查：
  (1)公訴人以被告丙○○出示被告宋執銘之委託書，告訴人己○○知悉渠等來意後，立即表示要下車，並打電話報警，然被
    告戊○○並未停車，被告甲○○及被告丙○○並拉住告訴人
    己○○之手，並壓制其頸部，試圖阻告訴人己○○報警，告
    訴人己○○為保持與警方之聯線，奮力以手護住置於耳朵之
    耳機，被告戊○○、甲○○、丙○○以此強暴方式，妨害告
    訴人己○○下車及使用行動電話之權利，並因此使告訴人己○○受有頸椎神經壓迫併神經痛之傷害云云，無非以告訴人
    己○○之指訴及診斷證明書為據。
  (2)告訴人己○○於警詢時指訴稱：車子開到博館路與健行路口
    時，其就拿手機準備打電報案時，該後坐一男一女分別徒手
    抓住其左右手，不讓其打電話報案，一路掙扎打電話報案，
    車子開到臺中市○○○街與博館二街口時一部消防車堵在前
    面，消防車內消防人員就圍住對方，當時其要下車，對方車
    上二名女子堵住車門不讓其下車，不久警察人員到場，其自
    行打開車門並向警察報案請求警察處理云云（九十七年九月
    三十日調查筆錄，警見卷第二三頁），復於偵查中指訴稱：
    其有看到被告戊○○在開車，左邊是被告甲○○，右邊是丙○○，其夾在中間，車子有移動，其很緊張，就馬上按一一
    ０報案，其還告訴警察其遭挾持，警察問其車號，其表示僅
    知是賓士，並告訴警察在科博館附近，被告戊○○繼續往前
    開，前方有一部消防車，後面警察的車也到了，後來警察來
    了，被告丙○○下車後，其才下車云云；復稱：其本來就單
    獨赴約，對方說是自己開車從臺北下來，不認識路，其一直
    在車內跟警察通話，對方說有事要和其解決，其忙著報警沒
    時間談云云（九十八年一月二十一日訊問筆錄，見九十七年
    度偵字第二四三六九號卷第十九頁）。又於偵查中指訴稱：
    其一上車馬上打電話給警察，其右邊是被告丙○○架住，左
    邊是被告甲○○，被告戊○○開車，被告丁○○○沒有在車
    上，其打電話時渠等有制止其，被告甲○○和被告丙○○一
    直壓住其頸部往前，其為了保護能與警察聯線，以用手摀住
    頸部，他們當時要搶其耳機，當時其有受傷，其頸部很酸，
    其先去中國醫藥大學就診，做完筆錄時已經十月一日，十月
    一日其先去中國醫藥大學就診，十月二日又去忠明中醫診所
    云云（見九十八年九月四日訊問筆錄，九十八年度偵續字第
    三三六號案卷第二六、二七頁）。
  (3)然當時在車上之被告丙○○、戊○○、甲○○均否認有何拉
    住告訴人己○○之手，並壓制其頸部，試圖阻告訴人己○○
    報警之情事，且經本院當庭勘驗臺中市警察局九十八年十一
    月十八日日中市檢警字第０九八００八七三０八號函覆本院
    檢送告訴人己○○電話報案時錄音光碟，以錄音光碟全長一
    分二十秒，內容略以：
    告訴人己○○：（．．．不清楚）趕快來救我，我被挾持了
                  。
    員        警：小姐，你在哪裡啊？
    告訴人己○○：（．．．不清楚）趕快來（．．．不清楚）
                  挾持（．．．不清楚）救命啊，你趕快來救
                  我啊。
    員        警：你在哪裡？
    告訴人己○○：我在科博館這邊．．．科博館這邊．．．
    員        警：科博館哪裡？
    告訴人己○○：粉紅色校車（不清楚），車牌一二八０（不
                清楚），趕快來救我啊。
    員        警：你說車牌號碼幾號？
    告訴人己○○：我不知道，我被人家挾持上來的。
    員        警：對啊，你科博館哪裡啊？
    告訴人己○○：趕快來救我啊．．．
    員        警：你科博館，你在哪個方位啊？
    告訴人己○○：我在科博館前面，你趕快來救我，科博館前
                  面．．．喂．．．救命啊．．．
    員        警：小姐．．．你貴姓．．．
    告訴人己○○：救命啊．．．我被挾持了．．．（叫聲不清
                  楚）．．．救命啊．．．救命啊．．．趕快
                  來救我．．．
    被  告丙○○：前面就遇到嗎？前面就遇到嗎．．．
    員        警：喂．．．小姐．．．
    告訴人己○○：我在科博館這邊．．．（不清楚）．．．趕
                  快來救我．．．
    員        警：你貴姓．．．
    告訴人己○○：（．．．不清楚）拜託你啊．．．在科博館
                  （．．．不清楚）這邊啊．．．
    被  告戊○○：警察局在哪裡啊．．．
    被  告丙○○：警察局（不清楚）
    告訴人己○○報警時間長達一分二十秒，其間告訴人己○○
    固以遭挾持為由呼救，公訴人且認錄音內容有撞擊聲音等情
    ，惟告訴人己○○身處車內後座，左右各坐被告丙○○、甲○○等二人，以被告丙○○為男性，被告甲○○、告訴人己○○均為女性，苟意在妨害其撥打使用行動電話，而由被告
    丙○○、甲○○等二人位居汽車後座呈左右夾峙之勢，以被
    告丙○○等人憑藉現場空間、體型、膂力及人數之優勢，告
    訴人當無撥打電話報警之餘裕，且倘依告訴人己○○指述其
    左右手遭抓住不讓其報案云云，則告訴人己○○自無從得以
    撥打電話報警，且通話長達一分二十秒之理。況上開錄音內
    容亦有駕駛該車之被告戊○○詢問警察局在何處之言語，益
    徵難認被告等人有何限制告訴人己○○使用行動電話之情事
    。而縱以錄音內容或有類似撞擊之聲音，惟此尚無從認定係
    如何造成。再者，證人即到場處理之員警王建忠於偵查中證
    稱：應該是告訴人己○○報案，渠等收到通知後，科博館門
    口找不人，渠等才撥打報案人電話，在電話中，有說有人不
    讓他走，並告知地點在科博館附近，對方說不清楚，渠等在
    附近繞了一下，後來在博館二街與博館東街發現很多人，渠
    等下車問，發現一台車停在路中間，很多人圍觀，車上有人
    下來，渠等不記得，報案人己○○自己從右後方開車門下來
    ，跟渠等陳述與其他人的糾紛，渠等聽完陳述，就把其他人
    登記資料回警局，據告訴人所述是從金典酒店上車，到博館
    東街才五、六百公尺等語（九十八年四月九日訊問筆錄，見
    九十七年度偵字第二四三六九號卷第三四頁），以到場處理
    員警在尋覓告訴人所在位置時，猶以電話向告訴人己○○查
    詢求證，並由其以電話告知在科博館附近等情，足見告訴人
    己○○仍得自由使用電話通訊，顯無從認定被告丙○○等人
    有妨害告訴人己○○使用電話之情事。
  (4)又告訴人己○○於偵查中指訴稱：當時其有受傷，其頸部很
    酸，其先去中國醫藥大學就診，做完筆錄時已經十月一日，
    十月一日其先去中國醫藥大學就診，十月二日又去忠明中醫
    診云云（見九十八年九月四日訊問筆錄，九十八年度偵續字
    第三三六號案卷第二六、二七頁），並提出忠明中醫診所診
    斷證明書（病名：頸部扭傷；醫師醫囑：患者自因上述疾患
    自九十七年十月二日至十二月三十日親自本診所就診，目前
    持續治療中）、中國醫醫藥大學附設醫院診斷證明書（病名
    ：頸椎壓迫症候群；醫師囑言：病患自九十七年十月一日至
    九十八年三月四日在本科接受針灸治療，共計五次，需繼續
    治療為宜）、中國醫藥大學附設醫院臺北分院診斷證明書（
    病名：頸椎神經壓迫並神經痛；醫師囑言：病人於九十八年
    六月二日入院，九十八年月八日出院，續門診追蹤）。經檢
    察官於查中及本院審理中分別函查結果，忠明中醫診所於偵
    查中函覆稱：中醫醫療並無客觀儀器，於診療時僅依據患者
    主訴及醫師於進行傷科治療觸診時感覺肌肉筋結之情況，均
    屬較主觀看法，患者於九十七年十月二日、十月十三日、十
    月十八日、十月二十二日、十月二十五日、十月二十七日、
    十一月三日因頸部扭傷來本診所就診等情，有忠明中醫診所
    函一份在卷可參（見九十八年度續字第三三六號案卷第三二
    頁）；又中國醫藥大學附設醫院經檢察官於偵查中函調告訴
    人九十七年十月一日在中國醫藥大學附設醫院就診之病歷資
    料及護理紀錄時，即函覆稱：依病歷紀錄病患己○○於九十
    七年十月一日並未在該院就診，十月份僅只十月二十九日於
    中醫針灸科就診，有該院九十八年九月十八日院管檔字第０
    九八０００七九六七號函一份在卷可憑（見九十八年度偵續
    字第三三六號案卷第三四頁）；本院就上開中國醫藥大學附
    設醫院診斷證明及上開函覆之疑義再度函詢該院，該院函覆
    說明以：己○○因頸椎壓迫症候群接受針灸治療，於九十八
    年三月四日曾開立診斷證明書記載自九十七年十月一日至九
    十八年三月四日接受針灸治療共計五次，其接受針灸治療日
    期為九十七年十月二十九日、十一月十二日、十一月二十六
    日、十二月二十四日及九十八年三月四日，共接受針灸治療
    五次，十月一日並未在該院就診，當時證明書表示時間為十
    月份起至九十八年三月四日共接受針灸治療五次；頸椎壓迫
    症候群為頸項痠痛、上肢麻痛無力，患者主訴為頸肩臂痛、
    頭痛、頸背僵硬、上肢麻木，至於如何造成，參照神精外科
    意見為頸椎損傷合併頸神經根病變造成等情，有該院九十八
    年十一月二十六日院管檔字第０九八００一一００五號函附
    之病情說明一份可憑，且該函所附門診病歷紀錄影本，確無
    九十七年十月一日就診之紀錄，足見告訴人指訴稱其早於九
    十七年十月一日即至該院就診一節，顯與事實不符。而上開
    中國醫藥大學附設醫院臺北分院診斷證明書更載明係於九十
    八年六月二日入院，九十八年月八日出院，距本案發生之九
    十七年九月三十日相隔更久，且有關患者如何之酸痛麻痛無
    力云云，無非係醫師依患者主訴及主觀看法而為診斷，並無
    客觀之傷勢可憑，忠明中醫診所回函更明示此係主觀看法等
    情，參以告訴人己○○於九十七年九月三十日事發翌日並無
    至中國醫藥大學附設醫院就診之事實，猶於偵查中稱其於十
    月一日即至中國醫藥大學附設醫院就醫云云，自難遽認其於
    九十七年九月三十日遭被告戊○○、甲○○、丙○○等人施
    以強暴而受有頸椎神經壓迫併神經痛之傷害。再者，經本院
    向臺中市消防局函查結果，以民眾至該局中港分隊值班臺報
    案稱博館東街與博館二街口一部自小客車內（賓士牌）有人
    爭吵拉扯，恐生意外，接獲後由小隊長黃賀泰率備勤隊員蔡
    錦昌及救護人員（隊員鄭耀宗、郭信宏）駕救護車前往查看
    ，到場瞭解為車上四名民眾私人糾紛，現場無人受傷，即通
    知轄區立人派出所派員處理等情，有臺中市消防局九十八年
    十一月二十日消指字第０九八００一九七一四號函在卷可憑
    ，以救護人員到場時亦未見有人受傷，殊無從認定告訴人己○○於本案發生時即受有傷害之情事。固以告訴人己○○在
    車上有與被告丙○○、甲○○拉扯推擠之情事，已如前述，
    惟縱確有肢體接觸之強暴行為，亦未必然會有傷害之結果。
    是就有關起訴認以告訴人己○○因此受傷云云，亦難認定。
  (四)綜上諸情，被告丙○○、戊○○、甲○○、丁○○○等人無
    非以佯稱與告訴人己○○接洽其所經營坐月子業務為由，誆
    騙告訴人己○○出面，待其隻身上車後始顯露為被告丁○○○索欠之真實意圖，經告訴人己○○當場以電話報警，其表
    明意下離離去時，被告等人未讓其得以自由離去，旋經警到
    場處理，並無從證明在車上之被告丙○○、戊○○、甲○○
    有以強暴方式限制告訴人己○○使用電話且造成其受傷之情
    事，更無從推論未在車上現場之被告丁○○○有何強暴妨害
    告訴人己○○使用行動電話及並使之成傷之犯行。
  (五)綜上所述，本件尚乏積極證據足資證明被告丙○○、戊○○
    、甲○○、丁○○○確有以強暴方式妨害告訴人己○○使用
    行動電話之權利及造成告訴人己○○受有傷害，而有關以強
    暴方式妨害告訴人己○○使用行動電話之權利部分，原應為
    無罪之諭知，惟公訴人以被告等人施以一強暴行為妨害告訴
    人己○○使用行動電話及前揭經本院認定有罪部分之妨害其
    下車之權利，係一行為觸犯二個強制罪，為想像競合犯，本
    院就以強暴方式妨害告訴人己○○使用行動電話權利部分，
    不另為無罪之諭知。又以強暴之方法剝奪人之行動自由時，
    若於實施強暴行為之過程中，致被害人受有傷害，乃施強暴
    之當然結果，不另論傷害罪，本院認被告丙○○等人縱有妨
    害告訴人己○○下車權利之犯行，惟並無傷害之犯行，是就
    有關被告丙○○、戊○○、甲○○、丁○○○被訴有關傷害
    犯行部分，亦不另為無罪之諭知。
據上論斷，依刑事訴訟法第二百九十九條第一項前段，刑法第二
十八條、第三百零四條條第一項、第四十一條第一項前段，刑法
施行法第一條之一第一項、第二條前段，判決如主文。
本案經檢察官乙○○到庭執行職務
中    華    民    國    99    年    1     月    20    日
                  刑事第七庭    法  官  陳  葳
以上正本證明與原本無異。
如不服本判決應於收受判決後10日內向本院提出上訴書狀，並應
敘述具體理由；其未敘述上訴理由者，應於上訴期間屆滿後20日
內向本院補提理由書（均須按他造當事人之人數附繕本）「切勿
逕送上級法院」。
                                書記官  張雅如
中    華    民    國    99    年    1     月    20    日
附錄法條：
刑法第三百零四條：
以強暴、脅迫使人行無義務之事或妨害人行使權利者，處三年以
下有期徒刑、拘役或三百元以下罰金。
前項之未遂犯罰之。

司法院資訊處製作；財團法人民間司法改革基金會備份。
